臺灣雲林地方法院刑事判決　　　　　　　100年度訴字第426號
公　訴　人　臺灣雲林地方法院檢察署檢察官
被　　　告　吳振華
上列被告因違反毒品危害防制條例案件，經檢察官提起公訴（10
0 年度撤緩毒偵字第39號），被告於準備程序進行中，就被訴事
實為有罪之陳述，本院依簡式審判程序審理，判決如下：
    主  文
吳振華施用第一級毒品，累犯，處有期徒刑玖月。
    事  實
一、吳振華前因施用毒品案件，經送觀察、勒戒後，認無繼續施
    用毒品之傾向，由臺灣板橋地方法院檢察署檢察官於民國87
    年12月7 日，以87年度偵字第25009 號為不起訴處分確定；
    又因施用毒品案件，經臺灣板橋地方法院以87年度毒聲字第
    3884號裁定送觀察、勒戒後，認有繼續施用毒品傾向，由該
    院以88年度毒聲字第3222號裁定令入戒治處所施以強制戒治
    ，於89年1 月12日執行強制戒治完畢釋放。再於90年間因施
    用毒品案件，經法院裁定令入戒治處所施以強制戒治，於92
    年7 月30日執行戒治完畢釋放。復因施用毒品案件，經本院
    於98年8 月6 日，以98年度訴字第476 號判處有期徒刑10月
    確定，甫於99年7 月21日縮刑執行完畢出監。詎其仍不知悛
    悔，復基於施用第一級毒品海洛因之犯意，於99年8 月26日
    為警採尿時回溯72小時內某時，在不詳地點，以將毒品海洛
    因摻水置入針筒注射身體方式，施用第一級毒品海洛因1 次
    。嗣於99年8 月26日7 時20分許，在其雲林縣四湖鄉○○村
    ○○路31巷11號住處，為警持臺灣雲林地方法院檢察署檢察
    官核發之強制到場（強制採驗尿液）許可書強制其採尿送驗
    ，結果呈毒品嗎啡之陽性反應，始悉上情。
二、案經雲林縣警察局臺西分局報請臺灣雲林地方法院檢察署檢
    察官偵查起訴。
    理  由
一、上揭事實，業據被告吳振華於檢察事務官詢問及本院準備程
    序暨簡式審判程序時均坦承不諱，又被告為警採尿送驗，經
    由詮昕科技股份有限公司以酵素免疫分析法（ＥＩＡ）初步
    檢驗，再以氣相層析質譜儀法（ＧＣ／ＭＳ）確認檢驗結果
    ，呈鴉片類、嗎啡陽性反應，此有該公司報告日期99年9 月
    23日之濫用藥物尿液檢驗報告、雲林縣警察局臺西分局應受
    尿液採驗人尿液檢體採集送驗紀錄表影本各1 紙（詳99年度
    毒偵字第1474號偵卷第9 頁、第8 頁）附卷可稽，足以佐證
    被告之自白與事實相符，堪認為真實。另按犯毒品危害防制
    條例第10條規定犯施用第一、二級毒品之罪者，檢察官應聲
    請法院裁定，令被告入勒戒處所觀察、勒戒，經觀察、勒戒
    後，檢察官依據勒戒處分之陳報，認受觀察、勒戒人無繼續
    施用毒品傾向者，應即釋放，並為不起訴之處分；認受觀察
    、勒戒人有繼續施用毒品之傾向者，檢察官應聲請法院裁定
    令入戒治處所強制戒治，其期間為6 個月以上，至無繼續強
    制戒治之必要為止，但最長不得逾1 年，強制戒治期滿，應
    即釋放，由檢察官為不起訴之處分。觀察、勒戒或強制戒治
    執行完畢釋放後，5 年內再犯第10條之罪者，應依一般刑事
    訴訟程序予以起訴論罪科刑，此觀諸毒品危害防制條例第20
    條第1 項、第2 項、第23條第1 項、第2 項規定自明。而被
    告若於5 年內已再犯，經依法追訴處罰，縱其第3 次（或第
    3 次以上）再度施用毒品之時間，在初犯經觀察、勒戒或強
    制戒治執行完畢釋放5 年以後，已不合於「5 年後再犯」之
    規定，且因已於「5 年內再犯」，顯見其再犯率甚高，原實
    施觀察、勒戒或強制戒治，已無法收其實效，即應依該條例
    第10條處罰（最高法院95年第7 次刑事庭會議決定可資參照
    ）。查被告前因施用毒品案件，經送觀察、勒戒後，認無繼
    續施用毒品傾向，於87年12月7 日予以釋放，並由臺灣板橋
    地方法院以87年度偵字第25009 號為不起訴處分確定；又因
    施用毒品案件，經臺灣板橋地方法院以87年度毒聲字第3884
    號裁定送觀察、勒戒後，認有繼續施用毒品傾向，由該院以
    88年度毒聲字第3222號裁定令入戒治處所施以強制戒治，於
    89年1 月12日執行強制戒治完畢釋放。復於90年間因施用毒
    品案件，經法院裁定令入戒治處所施以強制戒治，於92年7
    月30日執行戒治完畢釋放。其於上開強制戒治執行完畢釋放
    後5 年內，再於92年及95年間，因施用毒品案件，各經本院
    以92年度訴字第239 、546 號、95年度訴字第662 號判處有
    期徒刑1 年2 月、1 年4 月及1 年5 月確定之事實，有臺灣
    高等法院被告前案紀錄表1 份在卷可考，則被告再犯本案施
    用毒品犯行之時間，雖在前次強制戒治執行完畢釋放5年 後
    ，惟其既已於5 年內再犯，依前揭說明，仍應依法予以逕行
    追訴處罰。從而，本案事證明確，被告施用第一級毒品海洛
    因1 次之犯行，堪以認定，應依法論科。
二、按海洛因係毒品危害防制條例第2 條第2 項第1 款所規範之
    第一級毒品，被告予以施用，核其所為係犯毒品危害防制條
    例第10條第1 項之施用第一級毒品罪。其施用第一級毒品海
    洛因前持有第一級毒品海洛因之低度行為，為施用之高度行
    為所吸收，不另論罪。又被告前有事實欄所載科刑、執行前
    案紀錄，有臺灣高等法院被告前案紀錄表1 份在卷可憑，其
    於前案有期徒刑執行完畢後5 年內，故意再犯本案有期徒刑
    以上之罪，應論以累犯，依刑法第47條第1 項之規定加重其
    刑。爰審酌被告前有多次毒品前科，此有臺灣高等法院被告
    前案紀錄表附卷可憑，且經觀察、勒戒及強制戒治執行完畢
    釋放後，竟仍不知改悔，陷於毒癮而難以自拔，危害國民健
    康，及其犯罪之動機、手段、於本件犯罪後尚能坦承犯行，
    態度良好等情，量處如主文所示之刑。
據上論斷，依刑事訴訟法第273 條之1 第1 項、第299 條第1 項
前段，毒品危害防制條例第10條第1 項，刑法第11條前段、第47
條第1 項，判決如主文。
本案經檢察官江柏青到庭執行職務。
中    華    民    國   100    年    6     月    8     日
                  刑事第五庭  法  官  張文俊
以上正本證明與原本無異。
如不服本判決，應於收受判決後10日內，向本院提出上訴書狀，
並應敘述具體理由；其未敘述上訴理由者，應於上訴期間屆滿後
20日內，向本院補提理由書（均須按他造當事人之人數附繕本）
，「切勿逕送上級法院」。
                              書記官  金雅芳
中    華    民    國   100    年    6     月    8     日
附錄本案論罪科刑法條全文：
毒品危害防制條例第10條第1 項
施用第一級毒品者，處6 月以上5 年以下有期徒刑。